臺灣高等法院刑事判決　　　　　　　 100年度上訴字第1461號
上　訴　人
即　被　告　余正勝
上列上訴人因違反毒品危害防制條例案件，不服臺灣基隆地方法
院100年度訴字第113號，中華民國100年3月24日第一審判決（起
訴案號：臺灣基隆地方法院檢察署100年度毒偵字第226號），提
起上訴，本院判決如下：
    主  文
上訴駁回。
    理  由
一、按不服地方法院之第一審判決而上訴者，應向管轄第二審之
    高等法院為之。上訴書狀應敘述具體理由。刑事訴訟法第36
    1條第1項、第2項、第367條分別定有明文。所謂不服第一審
    判決之具體理由，係指依據卷內訴訟資料，具體指摘第一審
    判決關於認定事實、適用法律及量刑等項，有違法或不當之
    情形而言，此為提起第二審上訴之法定要件。倘上訴人之上
    訴書狀或補提之上訴理由書，雖有敘述上訴理由，惟並未具
    體敘述第一審判決有上述違法、不當情形，即與未敘述具體
    理由無異，所為上訴，即不符合上訴之法定要件。
二、本件上訴人即被告余正勝不服原審判決，提起上訴，上訴狀
    理由略以：(一)被告係毒品列管人口，經尿液檢驗呈陽性反應
    ，是否屬於自行到案而合於自首要件？(二)被告目前並無另案
    或殘刑，是否有宣告緩起訴之可能？(三)被告及家屬均未接獲
    採尿通知，被告亦未簽收通知單，即強制採尿，本次採尿明
    顯未依正常程序。(四)一般毒品列管人口，被通知採尿時不需
    製作筆錄，被告卻被要求製作筆錄後始得離開，係違反被告
    自由意識及有強陷被告入罪之嫌，請求撤銷原判決云云。
三、經查：被告於民國99年11月13日下午分別施用第一級毒品、
    第二級毒品之犯行，業據被告於原審審理時坦承不諱，且被
    告警詢後所採之尿液，經送檢驗，確呈嗎啡及甲基安非他命
    陽性反應，有台灣檢驗科技股份有限公司出具之濫用藥物檢
    驗報告一紙在卷可參，足認被告自白與事實相符。原審認被
    告罪證明確，分別引用毒品危害防制條例第10條第1項、第2
    項之規定，並認其係受刑之執行完畢後，5 年內故意再犯本
    件施用毒品犯行，均應依刑法第47條第 1項累犯規定加重其
    刑，復審酌被告經觀察、勒戒及刑罰矯治後，竟未戒除毒癮
    之惡習，而再三施用毒品，顯認缺乏戒斷決心，然其所為僅
    屬戕害自身之行為，未侵犯其他法益，且於法院審理時坦認
    犯行，犯後態度尚屬良好等一切情狀，分別量處有期徒刑7
    月、3月，並定其應執行之刑為有期徒刑8月。從形式上審查
    ，原審認事用法，並未違反法令，或悖離經驗法則、論理法
    則，量刑亦屬允當。被告雖執前詞上訴，惟依卷附99年11月
    14日警詢筆錄之記載，其明示同意夜間詢問，且尿液檢體確
    由其親自採集簽封捺印等情，為被告所是認 (詳偵卷第5頁)
    。其於100年2月14日檢察事務官詢問時亦供稱：查獲當日係
    自願性同意採驗尿液、對採尿程序沒有意見等語 (詳偵卷第
    31頁) 。嗣被告於原審審理時亦未爭執採尿程序有何違法或
    不當之處。且本案警察確有依法交付採驗尿液通知書，復有
    經被告簽名捺印之基隆市警察局第三分局採驗尿液通知書回
    執聯在卷可稽 (詳偵卷第6頁)；員警依法製作警詢筆錄，亦
    無違法可言。被告空言指摘採尿程序違法，要無可採。又被
    告係基隆市政府警察局第三分局列管之毒品人口，於99年11
    月14日係經該分局通知到場接受採尿，經送驗後始查獲上情
    ，且被告於警詢時猶否認有本案施用毒品之犯行，有列管毒
    品人口尿液檢體採集送驗紀錄表、警詢筆錄附卷可考。故被
    告並非對於未發覺之犯罪自首，其上訴意旨謂其符合自首要
    件乙節，亦無足採。再本案既經檢察官提起公訴，即無緩起
    訴處分之適用，法院不得再置喙，被告所指是否得為緩起訴
    處分云云，亦有誤會。從而，被告提起上訴，上訴理由既未
    指摘原判決關於認定事實、適用法律及量刑，有何違法或不
    當之處，僅執其對法律之誤解，就其於原審所不爭執，且經
    原判決敘明之事項，濫肆指摘，實與未敘述具體理由無異，
    依前揭說明，本件上訴不合上訴之法定要件，應予駁回，並
    不經言詞辯論為之。
據上論斷，應依刑事訴訟法第367條前段、第372條，判決如主文
。
中    華    民    國   100    年    5     月    23    日
            刑事第十三庭  審判長法  官  曾德水
                                法  官  楊貴雄
                                法  官  宋松璟
以上正本證明與原本無異。
施用第二級毒品部分不得上訴
施用第一級毒品部分，如不服本判決，應於收受送達後10日內向
本院提出上訴書狀，其未敘述上訴之理由者並得於提起上訴後10
日內向本院補提理由書（均須按他造當事人之人數附繕本）「切
勿逕送上級法院」。
                                書記官  蘇秋
中    華    民    國   100    年    5     月    23    日
附錄：本案論罪科刑法條全文
毒品危害防制條例第10條：
施用第一級毒品者，處6月以上5年以下有期徒刑。
施用第二級毒品者，處3年以下有期徒刑。